臺灣高雄地方法院刑事判決　　　　　　　　　　　　　九十三年度交訴字第二九號
　　公　訴　人　臺灣高雄地方法院檢察署檢察官
　　被　　　告　甲○○
右列被告因公共危險等案件，經檢察官聲請以簡易判決處刑（九十二年度偵字第二四
八八五號），經本院簡易庭認不宜依簡易判決處刑（九十三年度交簡字第一九四號）
，簽請改依通常程序，嗣本院訊問被告後，因被告就其被訴犯罪事實為有罪之陳述，
經詢問被告及檢察官之意見後，合議庭裁定改依簡式審判程序審理，並判決如左：
    主  文
甲○○因過失傷害人，累犯，處有期徒刑參月，又駕駛動力交通工具肇事，致人受傷
而逃逸，累犯，處有期徒刑拾月。應執行有期徒刑壹年。
    事  實
一、甲○○未領有自小客車之駕駛執照，前於民國八十八年間，因竊盜案件，經台灣
    高等法院高雄分院判決處有期徒刑一年二月確定，於同年十一月二十四日入監執
    行，至八十九年八月八日縮刑期滿執行完畢，又於九十年間因贓物案件，經本院
    九十年易字第七六一號判決處有期徒刑三月確定，於九十年十六日起入監執行至
    九十一年一月六日執行完畢。距其仍不知悔改，於民國九十二年四月八日十二時
    五十分許，駕駛其妹張雅玲向泰祐實業有限公司之顏榮泰承租車牌號碼一０一三
    －ＧＱ號自小客車，沿高雄市○○○路由東往西方向行駛，途經該路與文橫路交
    岔路口處時，本應注意駕駛人駕駛汽車，應遵守道路交通標誌、標線、號誌之指
    示行駛，且應注意車前狀況，隨時採取必要之安全措施險，而依當時情形，並無
    不能注意之情事，竟疏未注意貿然逆向行駛，適有乙○○駕駛車牌號碼ＺＩ－一
    六六號營業小客車，亦沿同路東向西方向行駛，欲左轉（起訴書誤植為右轉）入
    文橫路，甲○○所駕駛之車輛閃避不及，撞及乙○○所駕駛之上開車輛，致乙○
    ○因此受有頭部外傷併輕度腦震盪及頭頂頭皮擦傷２ｘ２公分、左頸擦傷３ｘ２
    公分、左小腿擦傷淤腫８ｘ２公分、左手肘擦傷２ｘ１公分、右膝瘀青紅腫３ｘ
    ３公分、右膝擦傷１ｘ１公分等傷害，甲○○明知兩車相撞肇禍，乙○○受有傷
    害，非但未停車救護傷患，即時為必要之處置，且逕自逃逸他去。嗣經警據報前
    往處理，依據車牌號碼始循線查知上情。
二、案經乙○○訴由台灣高雄地方法院檢察署檢察官偵查起訴。
    理  由
一、訊據被告甲○○對於右揭未領有自小客車駕駛執照逆向行駛、未注意車前狀況以
    致與告訴人車輛發生車禍，使告訴人受有前開傷害及肇事逃逸之犯行坦承不諱，
    核與證人張雅玲、甲○○、顏榮泰、乙○○於偵查中證述之情節相符，並有偵查
    卷所附道路交通事故現場圖、小客車租賃定型化契約書各一紙及被告與告訴人所
    駕車輛受損相片各一張可資為證。按行車速度，依標誌或標線之規定且汽車行駛
    時，駕駛人應注意車前狀況及兩車併行之間隔，並隨時採取必要之安全措施。道
    路交通安全規則第九十三條、第九十四條第三款分別定有明文，被告自應加以注
    意，而肇事當時復無不能注意之情事，被告竟逆向行駛之事實除經被告供陳在卷
    ，並經證人呂國樑於偵查中證述屬實，且有前開道路交通事故現場圖可憑，是其
    確有未依道路分向之標線規定逆向行駛且疏未注意車前狀況之過失甚明。再者，
    告訴人因本件車禍受有事實欄所述傷害之事實，亦有偵查卷所附阮綜合醫院驗傷
    診斷書可憑。是被告之過失行為與告訴人所受前開傷害間具有相當因果關係。綜
    上所述，本件事證明確，被告之犯行應堪認定。
二、核被告所為，係犯刑法第二百八十四條第一項之過失傷害罪、同法第一百八十五
    條之四駕駛動力交通工具肇事致人受傷而逃逸罪。其所犯上開二罪，犯意個別，
    行為互殊，應予分論併罰。又被告為汽車駕駛人，無駕駛執照，因而致人受傷，
    所犯過失傷害罪，應依道路交通管理處罰條例第八十六條第一項規定，加重其刑
    。又被告前有如事實欄所述之犯罪及執行紀錄，其於前案有期徒刑執行完畢後五
    年內，再犯本件有期徒刑之罪，為累犯，應依刑法第四十七條之規定，加重其刑
    。爰審酌被告無照駕車且逆向行駛，對使用道路之他人已產生立即侵害之高度危
    險性，嚴重侵害道路交通往來安全，並終肇致本件車禍發生，而使告訴人受傷，
    事後為逃避訴追而逃離現場，且未與告訴人達成和解，犯後態度難謂良好等一切
    情狀，爰分別量處如主文所示之刑，併定其應執行刑，藉資懲儆。
據上論斷，應依刑事訴訟法第四百五十二條、第二百七十三條之一、第二百九十九條
第一項前段，道路交通管理處罰條例第八十六條第一項，刑法第一百八十五條之四、
第二百八十四條第一項、第四十七條、第五十一條第五款、第四十一條第一項，罰金
罰鍰提高標準條例第一條前段，判決如主文。
中    華    民    國      九十三      年      四      月      三十      日
                                  臺灣高雄地方法院刑事第十庭
                                      法  官    卓立婷
右正本證明與原本無異。
如不服本判決，應於判決送達後十日內，向本院提出上訴狀。
                                      書記官    李春慧
中    華    民    國      九十三      年      五      月       三      日
附錄本件論罪法條全文：
刑法第一百八十五條之四：
  駕駛動力交通工具肇事，致人死傷而逃逸者，處六月以上五年以下有期徒刑。
刑法第二百八十四條第一項：
  因過失傷害人者，處六月以下有期徒刑、拘役或五百元以下罰金。致重傷者，處一
  年以下有期徒刑、拘役或五百元以下罰金。
